【裁判字號】    92,上易,2828
【裁判日期】    921219
【裁判案由】    傷害
【裁判全文】
臺灣高等法院刑事判決                          九十二年度上易字第二八二八號
    上  訴  人
    即  被  告  乙○○
右上訴人因傷害案件，不服臺灣臺北地方法院九十二年度易字第六五七號，中華民國
九十二年七月三十一日第一審判決（起訴案號：臺灣臺北地方法院檢察署九十一年度
偵字第一二一七四號），提起上訴，本院判決如左：
    主  文
上訴駁回。
    事  實
一、乙○○因故不滿甲○○，竟於民國九十一年四月十二日晚間九時三十五分許，夥
    同二名姓名年籍不詳之成年男子，至台北市中山區○○○路一六二巷三十五號三
    樓甲○○住處，共同基於傷害人身體之犯意聯絡，出手毆打甲○○，致甲○○受
    有臉部擦傷一乘零點五公分二處、雙眼挫傷、前胸挫傷併擦傷一乘二公分、左耳
    淺撕裂傷一乘零點一乘零點一公分等傷害。
二、案經甲○○訴由台北市政府警察局中山分局報告台灣台北地方法院檢察署檢察官
    偵查起訴。
    理  由
一、訊據上訴人即被告乙○○，矢口否認有何傷害之犯行，辯稱：伊當天沒有到甲○
    ○家中打人，也不知道是何人打他，其間有點誤會，已經達成和解云云。
二、經查：
    (一)右揭事實，業據告訴人甲○○於警詢及偵審中指訴明確，並有馬偕紀念醫院
        甲種診斷證明書一紙在卷足憑。且證人蕭昭發於原審審理時證稱：其與乙○
        ○、甲○○都是認識很久的朋友，其事後才知道甲○○被打的事，因乙○○
        與甲○○有爭執，其曾打電話給甲○○，也到甲○○家調解等語（見原審九
        十二年六月十七日），雖證人蕭昭發就其所調解被告與告訴人之爭執原因為
        何避重就輕不願說明，惟告訴人已陳明係為其被毆打報警之事調解等語，互
        核證人蕭昭發與告訴人之陳述，足徵告訴人所述：其被打報警後被告拜託蕭
        昭發解決等語，應非虛妄，倘被告未毆打告訴人，又何須委由他人出面調解
        ？又被告亦供承發生此事前與告訴人係多年好友，親如手足（偵查卷第三一
        頁），證人蕭昭發及告訴人亦表示被告與告訴人係好朋友等語，足徵告訴人
        與被告在案發前並無交惡，倘非被告確實毆打告訴人，告訴人應不致甘冒誣
        告罪名而誣陷好朋友，是告訴人之指訴，堪可採信。
    (二)被告於原審辯稱其有不在場證明，並舉證人楊晉德為證，然證人楊晉德於原
        審審理時證稱：其約下午五、六點到被告位於台北市○○街二００號之家庭
        式餐廳吃飯，九點多左右離開，再到台北縣板橋市○○路殯儀館，因為十點
        多殯儀館要做法事，從陽光街到新海路約需半個鐘頭至一個鐘頭（見原審九
        十二年七月二十五日筆錄），而據被告供稱其自陽光街租屋處到甲○○敬業
        三路住處開車約需五分鐘（見原審九十二年七月四日筆錄）。因告訴人係晚
        間九時三十五分遭人毆打，且被告於偵查中供稱：當天楊晉德來一下子就走
        了（偵查卷第五九頁），從而，證人楊晉德至多僅能證明被告晚間九時許與
        其均在陽光街租屋處，不能證明被告於晚間九時三十五分許仍在陽光街租屋
        處而不在告訴人住處，是證人楊晉德之證詞，尚不能作為有利被告之證明。
    (三)被告於原審另辯稱甲○○很重視女色，很多人要打他，這次甲○○向鄭許純
        美借黃金，其從中破壞，甲○○心生不滿云云，然無其他事證足認有其他人
        涉嫌毆打告訴人，反而被告夥同二名男子毆打告訴人，業據告訴人指訴歷歷
        ，已如前述；況被告遲至原審法院審理時始稱告訴人因鄭許純美之事對其心
        生不滿，於偵查中仍陳稱其與告訴人係多年好友、親如兄弟，未提及因鄭許
        純美之事與告訴人有過節，且被告於原審法院審理時亦陳稱：告訴人要跟鄭
        許純美借黃金，其覺得他不應該這樣做，其去提醒鄭許純美，後來告訴人有
        借成，還拿給其看，告訴人被打後其聽鄭許純美說好像有還，縱被告所言屬
        實，告訴人嗣後已借得黃金，尚且拿予被告觀看，足見其二人未因此交惡，
        告訴人理應不致誣告好友，是被告所辯甲○○因鄭許純美之事心生不滿而誣
        指其傷害云云，亦屬無據。
    (四)告訴人因被毆受傷請求被告賠償損害事件，雙方於九十二年十一月十九日成
        立和解，由被告當庭向告訴人及其配偶道歉，並允諾於九十二年十二月三十
        一日前給付告訴人新台幣（下同）十五萬元，此有台灣台北地方法院九十二
        年度訴字第四四四０號和解筆錄一件附卷可稽。按十五萬元之賠償金額，並
        非少數，被告若無傷害行為，衡情豈願憑空給付鉅額賠償？此亦足為被告有
        傷害犯行之佐參。
    (五)綜上所述，被告上開辯解，顯係卸責之詞，不足採信，本案事證明確，被告
        之犯行，堪予認定。
三、核被告所為，係犯刑法第二百七十七條第一項之傷害罪。被告與二名姓名年籍不
    詳之成年人間，具有犯意聯絡及行為分擔，為共同正犯。
四、原判決以被告罪證明確，適用刑法第二十八條、第二百七十七條第一項、第四十
    一條第一項前段、罰金罰鍰提高標準條例第一條前段、第二條之規定，並審酌被
    告犯罪之動機、被告夥同二人進入告訴人家中毆打告訴人之手段、犯罪時所受之
    刺激、告訴人所受傷害之程度及被告犯罪後否認犯行之態度等一切情狀，量處有
    期徒刑三月，並諭知易科罰金之折算標準。經核認事用法，均屬正確，量刑亦稱
    妥適。被告提起上訴，仍執前詞，否認犯罪，指摘原判決不當，為無理由，應予
    駁回。
據上論斷，應依刑事訴訟法第三百六十八條，判決如主文。
本案經檢察官沈世箴到庭執行職務。
中      華      民      國    九十二    年     十二     月     十九     日
                                臺灣高等法院刑事第九庭
                                    審判長法  官  李  文  成
                                          法  官  官  有  明
                                          法  官  洪  曉  能
右正本證明與原本無異。
不得上訴。
                                          書記官  劉  文  美
中      華      民      國    九十二    年     十二     月    二十二    日
附錄：本案論罪科刑法條全文
刑法第二百七十七條：
傷害人之身體或健康者，處三年以下有期徒刑、拘役或一千元以下罰金。
犯前項之罪因而致人於死者，處無期徒刑或七年以上有期徒刑，致重傷者，處三年以
上十年以下有期徒刑。


司法院資訊處製作；財團法人民間司法改革基金會備份。
